sk-SK: Pohonný systém: Remeňový pohon; Reťazový pohon; Priamy pohon; Ventilátorový pohon; Iné
el: Σύστημα μετάδοσης κίνησης: Κίνηση με ιμάντα; Κίνηση με αλυσίδα; Άμεση κίνηση; Κίνηση με ανεμιστήρα; Άλλο
en: Drive system: Belt drive; Chain drive; Direct drive; Fan drive; Other
vi: Hệ thống truyền động: Truyền động bằng dây đai; Truyền động bằng xích; Truyền động trực tiếp; Truyền động bằng quạt; Khác
bg-BG: Тип задвижваща система: Ремъчно задвижване; Верижно задвижване; Директно задвижване; Задвижване с вентилатор; Друго
sl-SI: Pogonski sistem: Jermenski pogon; Verižni pogon; Neposredni pogon; Ventilatorski pogon; Drugo
sv: Drivsystem: Remdrift; Kedjedrift; Direktdrift; Fläktdrift; Övrigt
pt-PT: Sistema de acionamento: Transmissão por correia; Transmissão por corrente; Transmissão direta; Transmissão por ventoinha; Outro
nl: Aandrijving systeem: Riemaandrijving; Kettingaandrijving; Directe aandrijving; Ventilatoraandrijving; Overige
fi: Voimansiirtojärjestelmä: Hihnaveto; Ketjuveto; Suoraveto; Tuuletinveto; Muu
hr-HR: Pogonski sustav: Remenski pogon; Lančani pogon; Izravni pogon; Pogon ventilatora; Ostalo
ro-RO: Sistem de acționare: Transmisie prin curea; Transmisie prin lanț; Transmisie directă; Transmisie prin ventilator; Altele
nb: Drivsystem: Reimdrift; Kjededrift; Direktedrift; Viftedrift; Annet
hu: Hajtásrendszer: Szíjhajtás; Lánchajtás; Közvetlen hajtás; Ventilátorhajtás; Egyéb
zh-CN: 传动系统: 皮带传动; 链条传动; 直接驱动; 风扇传动; 其他
zh-TW: 驅動系統: 皮帶驅動; 鏈條驅動; 直接驅動; 風扇驅動; 其他
it: Sistema di azionamento: Trasmissione a cinghia; Trasmissione a catena; Trasmissione diretta; Trasmissione a ventola; Altro
ja: 駆動システム: ベルトドライブ; チェーンドライブ; ダイレクトドライブ; ファンドライブ; その他
th: ระบบขับเคลื่อน: สายพาน; โซ่; ขับตรง; พัดลม; อื่นๆ
ru: Система привода: Ременный привод; Цепной привод; Прямой привод; Вентиляторный привод; Другое
tr: Tahrik sistemi: Kayışlı tahrik; Zincirli tahrik; Doğrudan tahrik; Fanlı tahrik; Diğer
pt-BR: Sistema de acionamento: Transmissão por correia; Transmissão por corrente; Transmissão direta; Transmissão por ventilador; Outros
da: Drivsystem: Remtræk; Kædetræk; Direkte træk; Blæsertræk; Andet
fr: Système d’entraînement: Entraînement par courroie; Entraînement par chaîne; Entraînement direct; Entraînement par ventilateur; Autre
es: Sistema de transmisión: Transmisión por correa; Transmisión por cadena; Transmisión directa; Transmisión por ventilador; Otro
ko: 구동 시스템: 벨트 드라이브; 체인 드라이브; 다이렉트 드라이브; 팬 드라이브; 기타
de: Antriebssystem: Riemenantrieb; Kettenantrieb; Direktantrieb; Luftwiderstandssystem; Sonstige
lt-LT: Pavaros sistema: Diržinė pavara; Grandininė pavara; Tiesioginė pavara; Ventiliatoriaus pavara; Kita
pl: Układ napędowy: Napęd paskowy; Napęd łańcuchowy; Napęd bezpośredni; Napęd powietrzny; Inne
cs: Pohonný systém: Řemenový pohon; Řetězový pohon; Přímý pohon; Ventilátorový pohon; Jiné